【裁判字號】    99,交聲,26
【裁判日期】    990225
【裁判案由】    違反道路交通管理處罰條例聲明異議
【裁判全文】
臺灣雲林地方法院交通事件裁定          99年度交聲字第26號
原處分機關  交通部公路總局嘉義區監理所雲林監理站
異  議  人
即受處分人  乙○○
上列異議人即受處分人因違反道路交通管理處罰條例案件，對於
交通部公路總局嘉義區監理所雲林監理站於民國99年1 月18日所
為之處分（原處分案號：雲監裁字第72-KAJ033977號），聲明異
議，本院裁定如下：
    主  文
異議駁回。
    理  由
一、原處分意旨略以：異議人即受處分人乙○○駕駛車牌號碼SV
    -5853 號自小客車，於民國（下同）98年12月27日9 時5 分
    許，在雲154 公路19.7公里處，因「汽車駕駛人行車速度，
    超過規定之最高時速20公里以上40公里以下」之違規事實，
    經原處分機關依道路交通管理處罰條例第40條規定，裁處受
    處分人罰鍰新臺幣（下同）1,800 元，並記違規點數1 點等
    語。
二、聲明異議意旨略以：異議人沒有於上開時、地駕駛上開自小
    客車行經該路段，且本件亦無證據證明異議人有上開違規之
    行為，原處分顯有違誤，爰依法聲明異議，請求撤銷原處分
    云云。
三、按汽車駕駛人，行車速度，超過規定之最高時速，或低於規
    定之最低時速，除有第43條第1 項第2 款情形外，處1 千2
    百元以上2 千4 百元以下罰鍰，並記違規點數1 點，道路交
    通管理處罰條例第40條、第63條第1 項第1 款分別定有明文
    。
四、經查：
(一)、證人即舉發本件違規事件之員警甲○○於本院調查中到庭結
    稱：「（請說明一下當時的情形。）當天我與副所長林釗申
    ，執行交整勤務八點到十點，我們在154 公路19.8公里處，
    我們是警衛巡邏車，當時停在西向東，在那裡測速，經我們
    雷達測速有顯示81公里，我們就攔查下來，那段速限是60公
    里，之後我請駕駛人出示證件行照、駕照，之後依他出示的
    證件開單，開單後要叫違規人簽名，但是他不簽名，他會自
    行繳納，攔查下來我有跟他說超速81，我有叫他看雷達顯示
    ，並告知該路段60公里，超速21公里，他有看到雷達。」「
    「（你們有核對駕照上面的照片？）有，駕駛人確實是駕照
    上面的人。」「（請當庭指認駕駛人是否在庭的異議人。）
    就是他。」「（如何確認是他？）我跟他之前又不認識，為
    何要冤枉他，他的臉型與當天相符，當天也有戴眼鏡。」「
    （舉發通知單有無親自交給駕駛人？）有，叫他簽名但他不
    簽，所以我才會在舉發通知單寫拒簽。」等語明確（見本院
    卷第20頁至背面），復有雲林縣警察局舉發違反道路交通管
    理事件通知單、原處分機關違反道路交通管理事件裁決書及
    雲林縣警察局西螺分局99年1 月14日雲警螺交字第09900002
    75號函附卷可稽。
(二)、是依證人甲○○所述，因目睹上開自小客車有違規超速，將
    上開自小客車攔停，並將雷達測速器所測得之速度給予異議
    人辨認，以及請異議人出示駕駛執照及行車執照，核對無誤
    後，始行填單舉發，雖異議人拒絕簽名，但已將該舉發通知
    單交予異議人。佐以異議人自承：「（駕照、行照有無遺失
    過？）無。都是在我保管中，有交給家裡的人辦事情用過，
    就是換發駕照、行照時，才會交給家人，大部分都在我身上
    。」「（其他人在駕駛系爭小客車時，是否會將駕照、行照
    交給他們？）沒有。除了換發駕照、行照之外沒有。」等語
    （見本院卷第19頁至背面），以及卷內所附之異議人99年1
    月6 日交通違規案件陳述書（見本院卷第8 頁），足見證人
    甲○○前開舉發過程之正確性，應堪認定。參酌警員執行公
    務時，本身即受有行政懲處責任之監督，且其到庭具結作證
    ，更係以刑事責任擔保其證言之真實性，又證人甲○○與異
    議人係毫不相識之人，自未有任何怨隙，衡情上開證人應無
    設詞攀誣，或虛構違規事實陷害異議人之理，益見證人周敏
    機所為證言，應可採信。故異議人於上開時、地，有駕車超
    速違規之事實，堪以認定。據此，異議人辯稱當時並未行經
    該處云云，自非可採。本件執勤警員所使用之雷達測速器，
    經經濟部標準檢驗局於98年6 月29日檢定合格，有效期限至
    99年6 月30日，故本件執勤警員所使用之雷達測速器之準確
    度及正確性，應值得信賴，有證人甲○○庭呈雷達測速儀檢
    定合格證書存卷可憑（見本院卷第22頁）。故本件執勤警員
    對於異議人之上開違規超速行為之認定與舉發，經核應無錯
    誤之疑慮。
五、綜上所述，原處分機關以異議人超速行駛之違規事實明確，
    依道路交通管理處罰條例第40條及第63條第1 項第1 款之規
    定，裁處異議人罰鍰1,800 元，並記違規點數1 點，於法有
    據，異議人執前開情詞聲明異議，洵無理由，應予駁回。據
    上論斷，應依道路交通案件處理辦法第19條，裁定如主文。
中    華    民    國    99    年    2     月    25    日
                  交通法庭  法  官  文昌
以上正本證明與原本無異。
如不服本裁定，應於裁定送達後5 日內向本院提出抗告狀（須附
繕本）。
                            書記官  張簡純靜
中    華    民    國    99    年    2     月    25    日

司法院資訊處製作；財團法人民間司法改革基金會備份。
